# 同一控制下吸收合并

提问人：18236882881 时间：2019-03-12 15:01:48
B 公司是 A 公司通过同一控制下企业合并获得的全资子公司， 12 月底 A公司吸收合并 B 公司，同时 B 公司注销。吸收合并时 B 公司资产 1.5亿，负债 2.2亿，净资产-0.7 亿其中实收资本 2 亿未分配利润-2.7亿。
A公司取得 B公司是无偿划拨，A公司确认的对 B 公司的长投为 0.9亿。
请问：吸收合并时 A 公司应如何做账，A 公司在编制合并报表时应如何抵消？

回答人：chenyiwei
个别报表层面按照《企业会计准则解释第 7 号》第四条规定处理；合并报表层面不受此次吸收合并事项影响。